臺灣臺東地方法院刑事判決
110年度原交易字第91號
公  訴  人  臺灣臺東地方檢察署檢察官
被      告  王天恩


指定辯護人  王丕衍律師（義務辯護）
上列被告因公共危險案件，經檢察官提起公訴（110年度偵字第3
141號），被告於本院準備程序進行中，就被訴事實為有罪之陳
述，經檢察官聲請於審判外進行協商程序，本院裁定進行協商程
序，並依聲請改依協商程序而為判決，本院判決如下：
    主  文
王天恩犯吐氣所含酒精濃度達每公升零點二五毫克以上駕駛動力
交通工具罪，累犯，處有期徒刑捌月。
    事實及理由
一、本件犯罪事實及證據，除證據部分補充：「被告王天恩於本
    院準備程序及協商程序所為之自白」外，其餘均引用檢察官
    起訴書所載（如附件）。
二、本件經檢察官與被告於審判外達成協商之合意，且被告已認
    罪，其合意內容如主文所示。經查，上開協商合意並無刑事
    訴訟法第455 條之4 第1 項所列不得為協商判決之情形，檢
    察官既聲請改依協商程序而為判決，本院爰不經言詞辯論，
    於協商合意範圍內為判決。
三、應適用之法條：
    刑事訴訟法第455 條之2 第1 項、第455 條之4 第2 項、第
    455 條之8 、第454 條第2 項，刑法第185 條之3 第1 項第
    1 款、第47條第1 項。
四、附記事項：
    查被告前因公共危險案件，經臺灣桃園地方法院以108年度
    審原交易緝字第3號判決判處有期徒刑8月確定，於民國109
    年9月10日徒刑執行完畢，有臺灣高等法院被告前案紀錄表1
     份在卷可考，是其於受徒刑執行完畢後之5 年內，故意再
    犯本件有期徒刑以上之罪，依刑法第47條第1 項規定，為累
    犯；併參酌被告既有多次因相同案件經科處罪刑暨執行完畢
    之情形，猶故意再犯本罪，自足認其主觀上具有特別之惡性
    ，亦顯然未因刑之執行完畢而生警惕作用，對於刑罰之反應
    力係屬薄弱，爰依該規定暨檢察官與被告之協商合意，加重
    其刑（司法院大法官解釋釋字第775 號解釋文暨理由書參照
    ）。
五、協商判決除有刑事訴訟法第455 條之4 第1 項第1 款於本訊
    問程序終結前，被告撤銷協商合意或檢察官撤回協商聲請者
    ；第2 款被告協商之意思非出於自由意志者；第4 款被告所
    犯之罪非第455 條之2 第1 項所定得以協商判決者；第6 款
    被告有其他較重之裁判上一罪之犯罪事實者；第7 款法院認
    應諭知免刑或免訴、不受理者情形之一，及違反同條第2 項
    「法院應於協商合意範圍內為判決；法院為協商判決所科之
    刑，以宣告緩刑、2 年以下有期徒刑、拘役或罰金為限」之
    規定者外，不得上訴。
六、如不服本判決而符合前述得上訴之情形，應於判決送達後20
    日內向本院提出上訴狀（應附繕本），其未敘述上訴理由者
    ，應於上訴期間屆滿後20日內補提理由書狀於本院，上訴於
    第二審法院。
本案經檢察官陳薇婷提起公訴，檢察官洪清秀到庭執行職務。
中　　華　　民　　國　　111 　年　　2 　　月　　24　　日
                  刑事第二庭  法  官  徐晶純
以上正本證明與原本無異。
本件原則不得上訴。
                              書記官  尹  瑋
中　　華　　民　　國　　111 　年　　2 　　月　　24　　日

附錄本案論罪科刑法條：
中華民國刑法第185條之3第1項第1款
駕駛動力交通工具而有下列情形之一者，處 2 年以下有期徒刑
，得併科 20 萬元以下罰金：
一、吐氣所含酒精濃度達每公升零點二五毫克或血液中酒精濃度
    達百分之零點零五以上。
　
附  件


臺灣臺東地方檢察署檢察官起訴書
                                     110年度偵字第3141號
　　被　　　告　王天恩　男　46歲（民國00年0月0日生）
　　　　　　　　　　　　住臺東縣○○鎮○○路000巷0號
　　　　　　　　　　　　國民身分證統一編號：Z000000000號
上列被告因公共危險案件，已經偵查終結，認應提起公訴，茲將
犯罪事實及證據並所犯法條分敘如下：
　　　　犯罪事實
一、王天恩前因公共危險案件，經臺灣桃園地方法院以107年度
    審原交易緝字第3號判決判處有期徒刑8月確定，於民國109
    年9月10日易科罰金執行完畢。詎其仍不知悔改，於110年7
    月18日4時50分許前某時許，在其位於臺東縣○○鎮○○路0
    00巷0號住處，飲用數量不詳之酒類後，明知血液中酒精濃
    度達百分之0.05以上者，不得駕駛動力交通工具，仍在血液
    中酒精濃度已逾上開標準之情形下，基於不能安全駕駛之犯
    意，於110年7月18日4時50分許前某時許，騎乘車牌號碼000
    -000號普通重型機車上路。嗣於110年7月18日4時50分許，
    行經臺東縣東河鄉臺11線公路南下138.1公里處時，因不勝
    酒力自摔，經警據報到場處理並送醫救治，於同日6時7分許
    委由醫院抽血檢驗，測得其血液中酒精濃度達97mg/dL（換
    算吐氣中酒精濃度約為每公升0.485毫克），而悉上情。
二、案經臺東縣警察局成功分局報告偵辦。
　　　　證據並所犯法條
一、上揭犯罪事實，業據被告王天恩於警詢及偵查中坦承不諱，
    並有飲酒時間確認表、臺東縣警察局成功分局交通分隊道路
    交通事故當事人酒精測定紀錄表暨生化檢驗單、臺東縣警察
    局舉發違反道路交通管理事件通知單影本、道路交通事故現
    場圖、道路交通事故調查報告表㈠、㈡、刑案現場測繪圖各1
    份、刑案現場照片12張附卷可稽，足認被告之自白與事實相
    符，其犯嫌應堪認定。
二、核被告所為，係犯刑法第185條之3第1項第1款之公共危險罪
    嫌。再被告曾受有期徒刑之執行完畢，此有全國刑案資料查
    註表1份可參，其於5年以內故意再犯本案有期徒刑以上之罪
    ，為累犯，請依司法院釋字第775號解釋意旨裁量是否加重
    最低本刑。
三、依刑事訴訟法第251條第1項提起公訴。
　　此　致 
臺灣臺東地方法院
中　　華　　民　　國　 110　　年　　11　　月　　25　　日
　　　　　　　　　　　　　檢　察　官　陳薇婷
本件正本證明與原本無異
中　　華　　民　　國　 110　　年　　11　　月　　29　  日
                          書  記  官  呂玉苓  
附錄本案所犯法條全文
中華民國刑法第185條之3
駕駛動力交通工具而有下列情形之一者，處二年以下有期徒刑，
得併科二十萬元以下罰金：
一、吐氣所含酒精濃度達每公升零點二五毫克或血液中酒精濃度
    達百分之零點零五以上。
二、有前款以外之其他情事足認服用酒類或其他相類之物，致不
    能安全駕駛。
三、服用毒品、麻醉藥品或其他相類之物，致不能安全駕駛。
因而致人於死者，處三年以上十年以下有期徒刑；致重傷者，處
一年以上七年以下有期徒刑。
曾犯本條或陸海空軍刑法第五十四條之罪，經有罪判決確定或經
緩起訴處分確定，於五年內再犯第一項之罪因而致人於死者，處
無期徒刑或五年以上有期徒刑；致重傷者，處三年以上十年以下
有期徒刑。
[案由摘要]
_起訴書－

@@